【裁判字號】    90,上易,356
【裁判日期】    900309
【裁判案由】    贓物
【裁判全文】
臺灣高等法院高雄分院刑事判決    九十年度上易字第三五六號
    上  訴  人
    即  被  告  乙○○
右上訴人因贓物案件，不服臺灣高雄地方法院八十九年度易字第五一五七號，中華民
國八十九年十二月二十八日第一審判決（起訴案號：臺灣高雄地方法院檢察署八十九
年度偵字第一七○四九號）提起上訴，本院判決如左：
    主  文
上訴駁回。
    事  實
一、乙○○前曾於民國八十五年間因違反電信法及非法吸用化學合成麻醉藥品案件，
    經臺灣高雄地方法院分別判處有期徒刑四月及三月，應執行有期徒刑六月，甫於
    八十六年十月二十七日執行完畢，猶不知悔改，於八十八年五月中旬某日，在高
    雄市前鎮區○○○路二十二巷三十三弄四十二號住處，明知「陳維恩」（真實年
    籍、住址不詳）之男子所郵寄之「甲○○」駕駛執照二張（起訴書誤載為身分證
    一張），係該「陳維恩」拾獲後所侵占之贓物，仍予以收受。嗣於八十八年六月
    二十日凌晨一時許，在高雄市○鎮區○○路一三六號前為警查獲。
二、案經高雄市政府警察局前鎮分局移送台灣高雄地方法院檢察署檢察官偵查起訴。
    理  由
一、右揭事實業據上訴人即被告乙○○於警、偵及原審審理中坦承不諱，被告於警訊
    中供稱：「．．．他（陳維恩）拿甲○○的駕照叫我幫他辦電話，我跟他說要姚
    某的資料，但他說駕照是他撿到的，所以我無法替他辦，於是駕照一直放在我袋
    子裡．．．」（見警訊卷第一四頁背面），且上開身分證係被害人甲○○所遺失
    之物品，亦據被害人甲○○之母親姚鄭梅蘭於警訊中指述明確，此外，復有贓物
    領據一紙在卷可佐，應認被告自白與事實相符，本件事證明確，被告犯行足堪認
    定。
二、核被告所為，係犯刑法第三百四十九條第一項之收受贓物罪。被告前曾於八十五
    年間因違反電信法及非法吸用化學合成麻醉藥品，經高雄地方法院分別判處有期
    徒刑四月及三月，應執行有期徒刑六月，於八十六年十月二十七日執行完畢，有
    臺灣高雄地方法院檢察署刑案資料查註紀錄及原審法院全國前案紀錄表附卷可稽
    ，其前受有期徒刑執行完畢，於五年內再犯本件最重本刑為有期徒刑以上之罪，
    為累犯，應依刑法第四十七條規定加重其刑。
三、原審因而適用刑法第三百四十九條第一項、第四十一條第一項、第四十七條，罰
    金罰鍰提高標準條例第一條前段、第二條，並審酌被告為增加買賣行動電話之業
    績，竟對於來路不明之贓物即駕駛執照二張予以收受，助長侵占、偽造之風，並
    使贓物所有人難以回復其所有物，惟念其犯罪後能坦承犯行，態度良好及所生損
    害非鉅等一切情狀，量處拘役五十日，並諭知易科罰金之折算標準，以示懲儆。
    經核原判決認事用法，並無不合，量刑亦甚妥適，被告上訴意旨，否認犯罪，指
    摘原判決不當，為無理由，應予駁回。被告行為後刑法第四十一條有關易科罰金
    之折算標準已修正，被告所處拘役易科罰金之折算標準，自應適用新法，附此說
    明。
據上論斷，應依刑事訴訟法第三百六十八條，判決如主文。
本案經檢察官董明正到庭執行職務。
中    華    民    國      九十      年       三       月     九     日
                              臺灣高等法院高雄分院刑事第八庭
                                  審判長法官  郭雅美
                                        法官  張盛喜
                                        法官  莊飛宗
右正本證明與原本無異。
不得上訴。
                                      書記官  張宗芳
中    華    民    國      九十      年       三       月    十三    日
附錄：本判決論罪科刑法條全文
刑法第三百四十九條第一項：
收受贓物者，處三年以下有期徒刑、拘役或五百元以下罰金。
                                                                        Ｄ


司法院資訊處製作；財團法人民間司法改革基金會備份。
